臺灣臺南地方法院刑事判決
　　公　訴　人　臺灣臺南地方法院檢察署檢察官
　　被　　　告　丙○○
　　指定辯護人　本院公設辯護人　乙○○
右列被告因偽造有價證券等案件，經檢察官提起公訴（八十五年度偵字第四二○五號
），本院判決如左：
    主  文
丙○○偽造有價證券，處有期徒刑參年肆月。
偽造「蔡文仁」之印章壹枚、如附表壹所示之「蔡文仁」署押及印文、如附表貳所示
之支票均沒收。
    事  實
一、丙○○於民國八十四年一月十八日，基於偽造文書之概括犯意，假冒其兄蔡文仁
    名義，以動產擔保交易法上之附條件買賣方式，向財將企業股份有限公司（下稱
    財將公司）購買自小客車一輛（引擎號碼為00000000，車牌號碼為ＵＧ
    八二一八號），雙方約定標的物分期總價款為新臺幣（下同）八十五萬八千元，
    除於第一期八十四年一月二十五日及第二期八十四年二月十六日各支付分期款項
    三萬五千七百五十元外，餘款自八十四年三月三十一日起（起訴書誤載為二十一
    日），至八十五年十一月三十一日止（起訴書誤載為二十一日），共分十一期於
    每奇數月三十一日給付七萬一千五百元，並偽造蔡文仁簽名、盜刻其印章蓋於附
    條件買賣契約書及動產擔保交易附條件買賣設定登記申請書上，財將公司不知有
    詐，而陷於錯誤，同意以附條件買賣方式出售並交付上揭自小客車予丙○○使用
    ，足生損害於蔡文仁及財將公司。嗣丙○○為支付第三期以後之分期價款，竟於
    八十四年二月七日，至臺南市○○路○段八十八號中華商業銀行臺南分行，再偽
    造蔡文仁簽名及以上開盜刻之印章蓋於該銀行支票存款開戶申請書之申請人欄，
    冒用蔡文仁名義申請設立支票存款帳戶以請領支票使用，足生損害於蔡文仁，丙
    ○○於取得之支票後，意圖供行使之用，以上開盜刻之蔡文仁印章，蓋用於領得
    之支票，偽造附表貳所示之支票十一紙，並持交財將公司職員以支付前開分期價
    款。然丙○○自第三期即八十四年三月份起，未依約給付分期款（支票屆期未兌
    現），且意圖為自己不法之利益，將上開車輛遷移藏匿，使財將公司取償無著，
    致生損害於財將公司。
二、案經財將公司告訴（違反動產擔保交易法部分）及臺灣臺南地方法院檢察署檢察
    官自動檢舉（偽造有價證券、偽造私文書部分）偵查起訴。
    理  由
一、右揭犯罪事實，業據被告丙○○於本院審理時坦承並為認罪之表示（見本院九十
    三年十月十三日準備程序筆錄、審判筆錄），核與告訴人財將公司代理人張天賜
    於偵查中指訴、證人蔡文仁於偵查中證述之情節相符，復有附條件買賣契約書、
    設定動產擔保交易附條件買賣設定登記申請書影本、蔡文仁名片、身分證影本正
    反面各一紙、如附表貳所示中華商業銀行臺南分行支票影本十一紙、支票退票理
    由單影本、中華商業銀行臺南分行於八十四年十二月一函覆資料（支票存款開戶
    申請書、退票明細表、往來期間之存款明細分戶帳）各一份，附卷可資佐證。足
    徵被告自白核與事實相符，本件事證明確，其違反動產擔保交易法、偽造有價證
    券、偽造私文書等犯行，均堪予認定，應予依法論科。
二、核被告丙○○所為，係犯刑法第二百十六條、第二百十條之行使偽造私文書罪、
    同法第二百零一條第一項之偽造有價證券罪、同法第三百三十九條第二項之詐欺
    得利罪及動產擔保交易法第三十八條之罪。其偽造署押、印文及印章之行為屬偽
    造私文書之階段行為，其偽造私文書之低度行為亦為行使之高度行為所吸收，均
    不復另論。又其於有價證券內所蓋之印文，為構成有價證券之一部行為，應包括
    於偽造有價證券之行為內，其行使偽造有價證券之低度行為亦為偽造之高度行為
    所吸收，均不復另論。被告偽簽附表所示十一紙支票之行為，均係出於同一犯意
    ，皆屬當次偽造有價證券犯行之接續行為。按連續犯之一部，與他罪牽連，自應
    包括的先將全部之連續各行為，論以一罪，再按牽連犯例從一重處斷，乃原判決
    竟將偽造文書部分割裂為二，先依牽連犯關係從一重論以違背職務行為收受賄賂
    後，認與後部分之偽造文書罪，犯罪構成要件不同，應予分論併罰，亦有未合。
    最高法院八十一年度台上字第一五八六號判決要旨可資參照。被告先後二次行使
    偽造私文書之犯行，時間緊接，所犯係構成要件相同之罪名，顯係基於概括之犯
    意反覆為之，應依刑法第五十六條規定，以一罪論，並加重其刑。被告所犯行使
    偽造私文書罪與違反動產擔保交易法第三十八條之罪、詐欺得利罪及偽造有價證
    券罪間，有方法結果之牽連關係，為牽連犯，應從一重之偽造有價證券罪處斷。
    公訴意旨認被告所犯上揭違反動產擔保交易法第三十八條之罪與偽造有價證券罪
    之間，犯意各別，行為互殊，應予分論併罰，尚有未洽。上揭詐欺得利部分，公
    訴人雖未引刑法第三百三十九條第二項論罪，惟起訴犯罪事實已敘及，且與違反
    動產擔保交易法第三十八條之罪及行使偽造私文書罪有方法結果之牽連關係，本
    院自應併予審酌。爰審酌被告經通緝逃匿八年餘始緝獲，及其為獲取告訴人公司
    同意以條件買賣方式出售汽車，無所不用其極，假冒其兄蔡文仁名義，偽造其印
    章、印文、署押簽約及申請銀行支票帳戶，更進而偽簽支票，惡性非輕，及其犯
    罪之動機、目的、所生危害、所得利益、其品行智識程度及其犯後僅繳納二期分
    期，復未積極與告訴人財將公司達成民事和解，並清償積欠之款項等一切情狀，
    量處如主文所示之刑，以資懲儆。被告偽造之「蔡文仁」印章一枚及如附表壹所
    示「蔡文仁」署押、印文，均依刑法第二百十九條之規定沒收。另被告偽造如附
    表貳所示之有價證券，亦依刑法第二百零五條之規定沒收之。至於如附表貳所示
    支票上偽造之「蔡文仁」印文，係屬偽造有價證券之一部分，已因偽造有價證券
    之沒收而包括在內，自不另依刑法第二百十九條規定重為沒收之諭知，附此指明
    。
據上論斷，應依刑事訴訟法第二百九十九條第一項前段，動產擔保交易法第三十八條
，刑法第十一條前段、第五十六條、第二百零一條第一項、第二百十條、第二百十六
條、第三百三十九條第二項、第五十五條、第二百零五條、第二百十九條，罰金罰鍰
提高標準條例第一條前段，判決如主文。
本案經檢察官甲○○到庭執行職務
中      華      民      國      九十三      年      十    月    二十七  日
                                  臺灣臺南地方法院刑事第十二庭
                                      審判長法  官  謝瑞龍
                                            法  官  黃翰義
                                            法  官  徐千惠
附表壹：
┌──┬────────┬─────┬─────┬───────────┐
│編號│文  件          │偽造「蔡文│偽造「蔡文│備   註               │
│    │                │仁」署押  │仁」印文  │                      │
├──┼────────┼─────┼─────┼───────────┤
│一  │附條件買賣契約書│二枚      │六枚      │見八十四年度偵字七八一│
│    ││          │          │七號偵查卷第三頁      │
├──┼────────┼─────┼─────┼───────────┤
│二  │動產擔保交易附條│一枚      │一枚      │見八十四年度偵字七八一│
│    │件買賣設定登記申│          │          │七號偵查卷第四頁      │
│    │請書            │          │          │                      │
├──┼────────┼─────┼─────┼───────────┤
│三  │中華商業銀行台南│一枚      │二枚      │見八十四年度他字六五０│
│    │分行支票存款開戶│          │          │號偵查卷第二六頁      │
│    │申請書          │          │          │                      │
├──┼────────┼─────┼─────┼───────────┤
│    │總   計         │四枚      │九枚      │                      │
└──┴────────┴─────┴─────┴───────────┘
附表貳：
┌──┬────────┬───┬────┬────┬─────────┐
│編號│付    款    人  │發票人│發 票 日│金   額 │支  票  號  碼    │
├──┼────────┼───┼────┼────┼─────────┤
│一  │中華商業銀行台南│蔡文仁│八四年四│七萬一千│ＡＦ0000000│
│    │分行            │      │月十日  │五百元  │                  │
├──┼────────┼───┼────┼────┼─────────┤
│二  │中華商業銀行台南│蔡文仁│八四年五│七萬一千│ＡＦ0000000│
│    │分行            │      │月十日  │五百元  │                  │
├──┼────────┼───┼────┼────┼─────────┤
│三  │中華商業銀行台南│蔡文仁│八四年七│七萬一千│ＡＦ0000000│
│    │分行            │      │月十日  │五百元  │                  │
├──┼────────┼───┼────┼────┼─────────┤
│四  │中華商業銀行台南│蔡文仁│八四年九│七萬一千│ＡＦ0000000│
│    │分行            │      │月十日  │五百元  │                  │
├──┼────────┼───┼────┼────┼─────────┤
│五  │中華商業銀行台南│蔡文仁│八四年十│七萬一千│ＡＦ0000000│
│    │分行            │      │一月十日│五百元  │                  │
├──┼────────┼───┼────┼────┼─────────┤
│六  │中華商業銀行台南│蔡文仁│八五年一│七萬一千│ＡＦ0000000│
│    │分行            │      │月十日  │五百元  │                  │
├──┼────────┼───┼────┼────┼─────────┤
│七  │中華商業銀行台南│蔡文仁│八五年三│七萬一千│ＡＦ0000000│
│    │分行            │      │月十日  │五百元  │                  │
├──┼────────┼───┼────┼────┼─────────┤
│八  │中華商業銀行台南│蔡文仁│八五年五│七萬一千│ＡＦ0000000│
│    │分行            │      │月十日  │五百元  │                  │
├──┼────────┼───┼────┼────┼─────────┤
│九  │中華商業銀行台南│蔡文仁│八五年七│七萬一千│ＡＦ0000000│
│    │分行            │      │月十日  │五百元  │                  │
├──┼────────┼───┼────┼────┼─────────┤
│十  │中華商業銀行台南│蔡文仁│八五年九│七萬一千│ＡＦ0000000│
│    │分行            │      │月十日  │五百元  │                  │
├──┼────────┼───┼────┼────┼─────────┤
│十一│中華商業銀行台南│蔡文仁│八五年十│七萬一千│ＡＦ0000000│
│    │分行            │      │一月十日│五百元  │                  │
└──┴────────┴───┴────┴────┴─────────┘
右正本證明與原本無異。
如不服本判決應於送達後十日內向本院提出上訴狀（應附繕本）。
                                            書記官  吳姁穗
中      華      民      國      九十三      年      十    月    二十七  日
附錄本案論罪科刑法條：
動產擔保交易法第三十八條
動產擔保交易之債務人，意圖不法之利益，將標的物遷移、出賣、出質、移轉、抵押
或為其他處分，致生損害於債權人者，處三年以下有期徒刑、拘役或科或併科六千元
刑法第二百零一條第一項
意圖供行使之用，而偽造、變造公債票、公司股票或其他有價證券者，處
三年以上十年以下有期徒刑，得併科三千元以下罰金。
刑法第二百一十條
偽造、變造私文書，足以生損害於公眾或他人者，處五年以下有期徒刑。
刑法第二百一十六條
行使第二百十條至第二百十五條之文書者，依偽造、變造文書或登載不實事項或使登
載不實事項之規定處斷。
刑法第三百三十九條第二項
以前項方法得財產上不法之利益或使第三人得之者，亦同。
